【裁判字號】    98,抗,253
【裁判日期】    980819
【裁判案由】    偽造文書等
【裁判全文】
臺灣高等法院臺南分院刑事裁定           98年度抗字第253號
抗  告  人  甲○○
即再審聲請人
上列抗告人因偽造文書等案件，不服臺灣臺南地方法院中華民國
98年6月30日裁定（98年度聲再字第5號），提起抗告，本院裁定
如下：
    主  文
抗告駁回。
    理  由
一、抗告意旨略以：關於盜用印信部分，抗告人即再審聲請人（
    以下稱抗告人）乃在天佑護理之家擔任照護員乙職，天佑護
    理之家之印章，一般都放在桌上使用沒有上鎖，因乙○○時
    常不在，平時掛號信皆由抗告人拿印章領取；而抗告人已年
    滿60歲，資歷滿1年以上即可辦理退保手續，抗告人之前擔
    任里長時雖有辦公費4萬1千元可領，惟自95年起即未再當里
    長；抗告人到天佑護理之家任職迄今，乙○○均未支付薪資
    ，因財務困難，抗告人才想辦理勞保退保手續，退保本屬抗
    告人之權利，然因抗告人一時疏忽，致未向乙○○報告，抗
    告人確實未偷蓋印信，因原審未傳喚重要證人（詳後附件）
    出庭作證，即駁回抗告人之再審聲請，為此提起本件抗告云
    云。
二、原裁定理由略以：
  (一)本件再審聲請人雖依刑事訴訟法第420條第1項第3款之規定
    聲請再審，然其並未依刑事訴訟法第420條第2項之規定，提
    出足以證明其係遭誣告之確定判決或刑事訴訟不能開始或續
    行非因證據不足之相關證據，故其以此為由聲請再審，即與
    法定程式未符。又其主張原審傳訊之證人乙○○於審理中所
    為證詞係屬虛偽，然就此亦未依刑事訴訟法第420條第2項之
    規定，提出足以證明證人證詞確係虛偽之確定判決或刑事訴
    訟程序非因證據不足以致不能開始或續行之證據，故其空言
    主張有再審理由，自無可採。另再審聲請人所提出之原審柳
    營簡易庭開庭通知書、柳營簡易庭勘驗測量函文、民事起訴
    狀繕本（參見原審卷第13至17頁），雖其主張此係證明其遭
    誣告云云，然上開文書及書狀充其量僅能證明聲請人與案外
    人郭芳霓另有民事訴訟案件，自與前引刑事訴訟法第420條
    第2項之規定不符，併予敘明。
  (二)再審聲請人又依刑事訴訟法第420條第1項第6款之規定聲請
    再審，然對其所主張之此項再審理由，並未提出任何證據，
    自無從認其應受無罪、免訴、免刑或輕於原判決所認罪名之
    判決，故其聲請再審之程式，顯與前引刑事訴訟法第429條
    之規定不合，亦難准許。
  (三)再審聲請人另主張依刑事訴訟法第421條之規定聲請再審云
    云，然原確定判決認其所犯行使偽造私文書罪之案件，依刑
    事訴訟法第376條之規定，並非不得上訴於第三審法院之案
    件，且刑事訴訟法第421條之規定，以原確定判決「就足以
    影響於判決之重要證據漏未斟酌」為要件。查聲請意旨，雖
    主張其請求傳訊2位證人，但法院未予傳喚云云。然查其所
    指2位證人，經核其聲請意旨，應指其於簡易庭審理97年9月
    9日準備程序中所聲請傳訊之黎氏秋、阮氏純2人（參見97簡
    字第1634號卷第30頁），而其待證事實，則為再審聲請人是
    否曾為「如果妳讓我沒有飯吃，我也要讓妳沒有飯吃」等語
    。查該部分待證事實，所相關者乃其被訴恐嚇犯行部分，該
    部分尚未確定，且與本件已確定之行使偽造私文書案件無關
    ；況，原確定判決中，就前開2位證人於偵查中所為之證詞
    已有論述（見原確定判決第4頁），且再審聲請人於原審98
    年3月12日審判程序中，亦已捨棄傳訊上開2名證人，是原確
    定判決亦難謂有何疏漏之處。故再審聲請人以此為由聲請再
    審，顯與刑事訴訟法第421條所規定之要件不符，亦不能准
    許。
  (四)綜上所述，本件再審聲請人既未提出相關證據證明有何刑事
    訴訟法第420條第1項第2款、第3款所列情形，亦未提出任何
    證據足認其應受無罪、免訴、免刑或輕於原判決所認罪名之
    判決；另其以刑事訴訟法第421條之規定為由聲請再審，然
    原確定判決所認罪名並非同法第376條所列不得上訴於第三
    審法院之案件，且原判決亦無任何就足以影響於判決之重要
    證據漏未斟酌情事，再審聲請人以上開事由聲請再審，顯與
    法定程式不符，自難准許，應予駁回。
三、按聲請再審，應以再審書狀敘述理由，附具原判決之繕本及
    證據，提出於管轄法院為之；又法院認為聲請再審之程序違
    背規定者，應以裁定駁回之，刑事訴訟法第429條、第433條
    分別定有明文。經查，本件抗告人聲請再審之事由，既與刑
    事訴訟法規定之要件不合，則原審以其聲請再審核與法定程
    式不符，因而裁定駁回抗告人之聲請，本院經核，原裁定並
    無違誤，抗告人仍執陳詞指摘原裁定之不當，為無理由，應
    予駁回。
四、據上論結，應依刑事訴訟法第412條，裁定如主文。
中    華    民    國    98    年    8     月    19    日
                  刑事第二庭    審判長法  官  葉居正
                                      法  官  吳勇輝
                                      法  官  郭千黛
以上正本證明與原本無異。
如不服本裁定，應於收受本裁定後五日內向本院提出抗告狀。
                                      書記官  尤乃玉
中    華    民    國    98    年    8     月    20    日


司法院資訊處製作；財團法人民間司法改革基金會備份。
